臺灣臺中地方法院刑事判決　　　　　　　　　　　　九十三年度易字第一七六七號
　　公　訴　人　臺灣臺中地方法院檢察署檢察官
　　被　　　告　丁○○
右列被告因詐欺案件，經檢察官提起公訴（九十三年度偵緝字第一０一五號），本院
判決如左：
    主  文
丁○○意圖為自己不法之所有，以詐術使人將本人之物交付，處有期徒刑陸月，如易
科罰金，以參佰元折算壹日。
    事  實
一、丁○○於民國九十二年三月十五日，透過址設苗栗縣苗栗市○○路四三五號之佐
    成汽車保養廠負責人戊○○之介紹，在該保養廠與甲○○訂立汽車買賣合約書，
    將其所購買登記其母郭草名義之三Ｊ－三二七五號自小客車，以新台幣（下同）
    三十六萬元之價格出售予甲○○，甲○○並當場交付定金一萬元予丁○○。因該
    自小客車前以動產抵押之方式，向國泰世華商業銀行嘉義分行貸款，尚餘三十三
    萬零四百五十九元仍未清償，丁○○竟意圖為自己不法之所有，向甲○○詐稱須
    取得價金清償貸款餘額，始能辦理過戶等語，且先將該自小客車及行車執照、保
    險證影本交付甲○○，以取信於甲○○，使甲○○陷於錯誤，於同年三月十七日
    ，自台北郵局以其妻丙○○名義匯款三十五萬元至丁○○所有台中商業銀行北屯
    分行第000000000000號帳戶，丁○○隨即於同日以跨行轉帳及自提
    方式提領該筆款項，惟迄未向國泰世華商業銀行嘉義分行清償貸款餘額，迨於九
    十二年五月六日，該自小客車遭國泰世華商業銀行嘉義分行強制取回，甲○○始
    知受騙。
二、案經甲○○訴請台灣台中地方法院檢察署檢察官偵查起訴。
    理  由
一、訊據被告丁○○雖坦承於九十二年三月十五日透過戊○○之介紹，以三十六萬元
    之價格，將其所購買登記其母郭草名義之三Ｊ－三二七五號自小客車出售予告訴
    人甲○○，並收受告訴人交付之一萬元定金，且要求告訴人先付清其餘價金，以
    清償貸款辦理過戶，告訴人已於同年三月十七日，自台北郵局匯款三十五萬元至
    其所有台中商業銀行北屯分行第000000000000號帳戶等情，惟否認
    詐欺取財犯行，辯稱伊於告訴人匯款當日或翌日提領價金，即將車籍資料及三十
    五萬元交給伊朋友林嘉宏之綽號「小林」之不詳姓名朋友，委託「小林」幫伊清
    償貸款及辦理過戶手續，伊沒有詐欺意思云云。惟查右揭犯罪事實，業據告訴人
    甲○○於警訊、偵查中指訴綦詳，核與證人即告訴人之妻丙○○於偵查中供述之
    情節相符，並有告訴人提出之汽車買賣合約書、郵政跨行匯款申請書、三Ｊ－三
    二七五號自小客車之行車執照、保險證等影本，及交通部公路總局台中區監理所
    九十三年八月十九日中監車字第０九三００五五五二四號函附汽車新領牌照登記
    書影本、交通部公路總局台中區監理所台中監理站九十三年八月十九日中監中字
    第０九三０００四六九八號函附三Ｊ－三二七五號汽車過戶登記書影本、交通部
    公路總局新竹區監理所桃園監理站九十三年八月二十三日竹監桃字第０九三００
    二０一四五號函附汽車過戶登記書、高雄市汽車商業同業公會函、證明書、汽車
    各項異動作業登記單、拍賣汽車紀錄、台灣嘉義地方法院函等影本、台中商業銀
    行北屯分行九十三年八月二十日中北屯字第一二九號函附被告所有第00000
    0000000號帳戶交易明細表、國泰世華商業銀行嘉義分行九十三年九月二
    十日０九三國世銀嘉泰字第００九二號函附汽車貸款申請暨約定書、動產擔保交
    易動產抵押設定登記申請書、交易明細查詢單等影本在卷可稽。依上開台中商業
    銀行北屯分行函附交易明細表顯示，被告係於九十二年三月十七日，以七次跨行
    轉帳及三次自提之方式，提領告訴人匯入之三十五萬元，與被告所供其於告訴人
    匯款當日或翌日攜帶印章，至台中商業銀行北屯分行一次提領三十四萬元或三十
    五萬元，提領出來即交給綽號「小林」之不詳姓名者等情不符，且三十五萬元之
    現金數目非少，依常情，被告焉會交予姓名、住所均不詳，又無從聯絡之「小林
    」，而委託「小林」代為清償貸款及辦理過戶手續？顯見被告所辯無非飾卸之詞
    ，不足採信。次查被告明知其售予告訴人之三Ｊ－三二七五號自小客車，尚餘三
    十三萬零四百五十九元貸款仍未清償，竟向告訴人佯稱須取得價金清償貸款餘額
    ，始能辦理過戶等語，且先將該自小客車及行車執照、保險證影本交付告訴人，
    以取信於告訴人，並於告訴人匯入三十五萬元之同日，即密集以跨行轉帳及自提
    之方式予以提領，至九十二年五月六日，該自小客車遭國泰世華商業銀行嘉義分
    行強制取回，迄未清償貸款，自有施用詐術及不法所有意圖，本件事證明確，被
    告犯行已堪認定。
二、核被告所為，係犯刑法第三百三十九條第一項之詐欺取財罪。爰審酌被告已有竊
    盜、偽造文書等前科（均不構成累犯，見卷附台灣高等法院被告全國前案紀錄表
    ），仍不知悔改，復以售車為藉口，向告訴人詐騙三十五萬元，非無惡性，事後
    僅返還告訴人九萬元，及其犯罪動機、目的、手段、所生損害、犯罪後態度等一
    切情狀，處以如主文所示之刑，並諭知易科罰金之折算標準。
據上論斷，應依刑事訴訟法第二百九十九條第一項前段，刑法第三百三十九條第一項
、第四十一條第一項前段，罰金罰鍰提高標準條例第一條前段，第二條，判決如主文
。
本案經檢察官乙○○到庭執行職務。
中      華      民      國      九十三      年    十    月      十九    日
                              臺灣臺中地方法院刑事第八庭
                                審判長法  官  朱  光  國
                                      法  官  洪  俊  誠
                                      法  官  鍾  堯  航
右正本證明與原本無異。
如不服本判決，應於送達後十日內向本院提出上訴狀（須附繕本），上訴於台灣高等
法院台中分院。
        書記官
中      華      民      國      九十三      年    十    月      十九    日
附錄本案論罪科刑法條全文
刑法第三百三十九條第一項：
意圖為自己或第三人不法之所有，以詐術使人將本人或第三人之物交付者，處五年以
下有期徒刑、拘役或科或併科一千元以下罰金。
